【裁判字號】    95,交聲,290
【裁判日期】    951123
【裁判案由】    違反道路交通管理處罰條例聲明異議
【裁判全文】
臺灣新竹地方法院交通事件裁定         95年度交聲字第290號
原處分機關  交通部公路總局新竹區監理所
異  議  人  甲○○
即受處分人
上列異議人因違反道路交通管理處罰條例案件，對於交通部公路
總局新竹區監理所民國95年9 月21日竹監自字第裁50-E00000000
號、第裁50-E00000000號所為之違反道路交通管理事件裁決處分
，聲明異議，本院裁定如下：
    主  文
異議駁回。
    理  由
一、按受處分人不服道路交通管理處罰條例第八條所定主管機關
    所為之處罰者，得於接到裁決書之翌日起20日內，向管轄地
    方法院聲明異議，道路交通管理處罰條例第87條第1 項定有
    明文；又交通法庭認聲明異議不合法律上之程式，且無從補
    正者，應以裁定駁回之，道路交通案件處理辦法第18條亦有
    明文。次按，汽車行駛於道路上，其駕駛人或前座乘客未繫
    安全帶者，處駕駛人新臺幣（下同）1,500 元罰鍰；又汽車
    行駛於道路上，其汽車駕駛人及前座乘客應依下列規定使用
    安全帶：腰部安全帶置於腰部以下，肩部安全帶固定位置應
    依個人調整，避免安全帶纏繞過頸部，且應置手臂上端以上
    ，道路交通管理處罰條例第31條第1 項前段、汽車駕駛人及
    前座乘客繫安全帶實施及宣導辦法第3條第1項第3 款後段分
    別定有明文。再按，交通法庭認為聲明異議無理由者，應以
    裁定駁回之，道路交通案件處理辦法第19條亦有規定。
二、原處分意旨略以：聲明異議人即受處分人甲○○駕駛車牌號
    碼R2-4252 號自用小客車，分別於民國95年7月7日17時49分
    許、同年月10日7時31分許，行經台三線57.5 公里處時，因
    汽車駕駛人有未依規定繫妥安全帶之違規行為，為新竹縣警
    察局交通隊依據採證照片掣開竹縣警交字第E00000000 號、
    第E00000000 號違規通知單，逕行舉發異議人違反道路交通
    管理處罰條例第31條第1 項規定，嗣異議人於95年9月1日向
    原處分機關即交通部公路總局新竹區監理所提出申訴，經原
    處分機關函請舉發單位即新竹縣警察局交通隊調查結果，仍
    認其確有前揭違規行為，乃據以裁處異議人罰鍰各1,500元
    。
三、異議人聲明異議意旨略以：舉發現場未設警告標誌，且異議
    人第一次違規行為並未及時接獲通知，致異議人因此產生第
    二次違規行為，行政機關顯有未盡告知及未設警告標誌之義
    務違反，是本件裁決處分顯有重大瑕疵，新竹區監理站所為
    之裁決處分即有違誤，爰依法聲明異議等語。
四、經查，異議人固不否認有上揭違反道路交通管理處罰條例之
    行為，惟辯稱：違規地點僅有設置「前有測速照相請減速慢
    行」之標誌，並未設有「請繫安全帶」之標誌云云。惟查：
(一)、異議人對於前揭時地駕駛車牌號碼R2-4252 號自用小客車，
    行經台三線57.5公里處時，未依規定妥適扣繫安全帶等情並
    不否認，且有本件舉發違規通知單暨採證翻拍照片3 幀附卷
    足稽，是異議人確有未依正確方式繫安全帶之事實，堪認為
    真實。至異議人所稱違規地點並未設有「請繫安全帶」標誌
    云云，於法無據，且與本件異議人違規事實尚無關涉，異議
    人所辯，實屬卸責之詞，委無可採之處。
(二)、又查，本件異議人分別於95年7月7日17時49分許、同年月10
    日7時31分許，駕駛車牌號碼R2-4252號自小客車，在台三線
    57.5公里處，為新竹縣警察局舉發「汽車行駛於快速公路汽
    車駕駛人未繫安全帶」，並掣開舉發通知單，而經原處分機
    關依道路交通管理處罰條例第31條第1 項之規定，分別裁處
    罰鍰1,500元之裁決，並於95年9月21日送達異議人收受之事
    實，有上開裁決書及送達證書附卷可稽，是異議人已於95年
    9月21日收受上開裁決書，自翌日即95年9月22日起算加計20
    日聲明異議時間，係於95年10月11日為聲明異議之末日，詎
    異議人遲至95年10月12日始提出本件異議（參卷附聲明異議
    狀），亦已超過前揭法定之20日異議期限，揆之前開規定，
    異議人自不得聲明異議，其竟提起聲明異議，是其異議亦顯
    不合法，且無從補正，應予駁回。
五、據上論斷，應依道路交通案件處理辦法第18條、第19條，裁
    定如主文。
中    華    民    國    95    年    11    月    23    日
                  交通法庭法  官  楊數盈
以上正本證明與原本無異。
如不服本裁定應於送達後5日內向本院提出抗告狀。
                          書記官  謝國聖
中    華    民    國    95    年    11    月    23    日


司法院資訊處製作；財團法人民間司法改革基金會備份。
